【裁判字號】    90,上易,1164
【裁判日期】    900629
【裁判案由】    公共危險等
【裁判全文】
臺灣高等法院臺中分院刑事判決                    九十年度上易字第一一六四號
    上  訴  人  台灣南投地方法院檢察署檢察官
    被      告  乙○○
右上訴人因被告公共危險等案件，不服臺灣南投地方法院八十九年度易字第六八八號
中華民國九十年三月十六日第一審判決（起訴案號：臺灣南投地方法院檢察署八十九
年度偵字第二五七一號），提起上訴，本院判決如左：
      主    文
原判決關於乙○○部分撤銷。
乙○○失火燒燬現供人使用之住宅，累犯，處有期徒刑肆月，如易科罰金以參佰元折
算壹日。
      事    實
一、原審判決書所記載之事實，除就「乙○○曾因違反麻醉藥品管理條例案件，於民
    國八十六年三月二十五日經本院八十六年度易字第二二八號判決處有期徒刑五月
    確定，並於八十六年六月二十九日執行完畢」，應更正為：潘治怡萍尚未考領駕
    駛執照，並曾因違反麻醉藥品管理條例案件，於民國八十六年三月二十五日經台
    灣南投地方法院以八十六年度易字第二二八號判決處有期徒刑五月確定，並於八
    十六年六月二十九日執行完畢」外，其餘與本院認定之犯罪事實相同，玆引用之
    。（如附件）
      理    由
一、引用原審判決書所記載之證據。
二、檢察官上訴意旨略以：被告潘治萍於原審審理時謊稱與被害人和解，致原審認被
    告乙○○犯後態度良好，予以從輕量處拘役五十九日之徒刑，然被告乙○○迄今
    未賠償被害人之損失，足見其犯後態度不佳，原審所量之刑期，顯未達嚇阻之效
    ，爰請求將原判決撤銷云云。
三、經查汽車行駛時，駕駛人應注意車前狀況，隨時採取必要之安全措施；道路交通
    安全規則第九十四條第三項定有明文，被告乙○○於警訊中坦稱；伊行駛至南興
    街、民生路口前，有減速，並注意到左邊有一部來車，覺得它離我的距離滿遠的
    ，伊又繼續開車沒想到就撞到，整部車就衝到好朋友湯包店面．．．我沒有駕照
    ；又同案被告曾振芳當時是沿南榮路往民生路行駛，至南興路口時與乙○○所駕
    自小客車左側相撞，業據其於警訊中供述甚詳，其於偵查中亦稱：伊沿埔里鎮○
    ○路往民生路方向行駛，到民生路與南興街口時，看到潘怡泙車子從右手邊開過
    來要閃已來不及（偵三十五頁反面）；是被告潘治萍於駕駛時既有發現左邊有來
    車駛至，竟漫然疏未注意，因而發生車禍，且本件車禍發生時間既在清晨、天候
    晴、路面乾燥、無缺陷、無障礙物等客觀情況下，亦無不能注意之情形，被告乙
    ○○疏未依上開規定採取必要之安全措施，以避免危險之發生，致肇車禍並因而
    衝撞告訴人位於埔里鎮○○里○○街二一九店面之爐台瓦斯桶造成瓦斯管線斷裂
    ，由一樓延燒至二樓，使該店因之燒燬；其失火燒燬現有人所在之住宅已甚明確
    ，且其因過失行為，衝入上址引發火災，因而燒燬該住宅等情，亦有南投縣消防
    局火災原因調查報告書一件附卷可憑，被告潘怡泙之過失行為與告訴人住宅遭燒
    燬間又有相當之因果關係。事證明確，其犯行洵堪認定，應予依法論科。
四、核被告乙○○所為，係犯刑法第一百七十三條第二項失火燒燬現供人使用住宅罪
    ，（另所犯過失傷害罪部分，業經告訴人於原審辯論結終前撤回告訴），又被告
    乙○○曾因違反麻醉藥品管理條例案件，於八十六年三月二十五日經台灣南投地
    方法院以八十六年度易字第二二八號判決處有期徒刑五月確定，並於八十六年六
    月二十九日執行完畢，有台灣南投地方法院檢察署刑案資料查註紀錄表及台灣高
    等法院被告全國前案紀錄表各一件附卷可參，其五年內再犯有期徒刑以上之本罪
    ，為累犯，依法加重其刑，又其所犯過失傷害部分因係無照駕駛致肇車禍，本應
    依道路交通管理處罰條例第八十六條第一項遞加重其刑，但因過失傷害罪部分業
    經告訴人撤回告訴在卷，故不予審酌，附此敘明。復查被告乙○○在其犯罪事實
    尚未被發覺前即對前往事故現場處理之警員主動陳明其為肇事者，並接受裁判，
    業據證人即埔里派出所警員高聰明證述在卷（原審卷第二十頁），合乎自首之要
    件，應依刑法第六十二條前段之規定，減輕其刑，並依法先加重而後減之。原審
    因之予以論罪科刑，並以過失傷害部分業經告訴人聲請撤回，並與前開失火罪部
    分具有想像競合之裁判上一罪關係，故不另為不受理之諭知，固非無見，但被告
    乙○○於原審九十年三月二日雖曾與告訴人達成民事上和解，但迄未履行和解條
    件，亦未賠償被害人所受損失，經本院傅喚亦未到庭，難認其有和解之誠意，況
    本件被害人之店面因被告乙○○及曾振芳之過失行為造成燒燬無法營業，其損失
    匪淺，原審於量刑時徒以被告乙○○已與被告達成和解，遽認其已賠償被害人所
  受損害，而從輕量處被告乙○○拘役五十九日，其量刑顯然失衡，檢察官上訴意
    旨以其犯後態度欠佳量刑過輕，請求將原審判決關於此部分予以撤銷改判，核屬
    有據，爰由本院將被告乙○○部分予以撤銷改判，並審酌被告乙○○素行，未考
    領駕駛執照即擅自駕車，因未注意車前狀況致肇車禍並引發火災，過失情節不輕
    ，但曾振芳應負主要之過失責任，乙○○之過失程度較輕，被害人受傷程度等一
    切情狀，量處如主文第二項所示之刑，並諭知易科罰金之標準，以示懲儆。
五、被告經合法通知，無正當理由未到庭，爰不待其陳述逕行判決之。
六、據上論斷，應依刑事訴訟法第三百七十一條、第三百六十九條第一項前段、第三
    百七十三條、第三百六十四條、第二百九十九條第一項前段、刑法第一百七十三
    條第二項、第四十一條第一項前段、第四十七條、罰金罰鍰提高標準條例第一條
    前段、第二條判決如主文。
本案經檢察官甲○○到庭執行職務。
中      華      民      國      九十     年       六      月   二十九   日
                                  臺灣高等法院臺中分院刑事第七庭
                                        審判長法  官  林  榮  龍
                                    法  官  江  錫  麟
                                              法  官  謝  說  容
右正本證明與原本無異。
不得上訴。
                                              書記官  阮  正  枝
中      華      民      國      九十     年       六      月    二十九  日
                                                                        Ｉ


司法院資訊處製作；財團法人民間司法改革基金會備份。
